臺灣桃園地方法院刑事判決
110年度審訴字第894號
公  訴  人  臺灣桃園地方檢察署檢察官
被      告  江俊宏

                    籍設桃園市○○區○○街000號（桃園○  ○○○○○○○○）


上列被告因違反毒品危害防制條例案件，經檢察官提起公訴（11
0 年度偵字第27735號），被告於本院準備程序進行中，就被訴
事實為有罪之陳述，經本院告知簡式審判程序意旨，並聽取當事
人之意見後，本院合議庭裁定由受命法官獨任依簡式審判程序審
理，判決如下：
    主  文
江俊宏持有第二級毒品純質淨重二十公克以上，累犯，處有期徒
刑捌月。
扣案如附表所示之第二級毒品甲基安非他命拾貳包均沒收銷燬。
扣案之分裝勺壹支及分裝袋壹包均沒收。
    事實及理由
一、犯罪事實：
    江俊宏①前於民國101年間因施用毒品案件，經本院以101年
    度壢簡字第507號判決判處有期徒刑4月確定；②於101年間因
    轉讓禁藥等案件，經本院以101年度訴字第926號判決判處有
    期徒刑5月（共3罪），並定應執行刑為有期徒刑1年確定；③
    於101年間因施用毒品案件，經本院以101年度壢簡字第1235
    號判決判處有期徒刑5月確定；④於101年間因施用毒品案件
    ，經本院以101年度壢簡字第1253號判決判處有期徒刑6月確
    定；⑤於101年間因轉讓禁藥等案件，經本院以102年度審訴
    字第505號判決分別判處有期徒刑7月、8月、4月，不得易科
    之罪並定應執行刑為有期徒刑1年1月確定；⑥於101年間因施
    用毒品案件，經本院以101年度審易字第1795號判決判處有
    期徒刑8月確定；⑦於102年間因轉讓毒品案件，經本院以102
    年度審易字第745號判決判處有期徒刑4月確定；⑧於102年間
    因施用毒品案件，經本院以102年度審易字第701號判決判處
    有期徒刑9月確定，上開①至④案另經本院以103年度聲字第68
    4號裁定，定應執行刑為有期徒刑2年確定（下稱「應執行刑
    A」）；⑤至⑧案則經本院以102年度聲字第2783號裁定，定應
    執行刑為有期徒刑2年10月確定（下稱「應執行刑B」），「
    應執行刑A」、「應執行刑B」入監接續執行後，於105年3月
    16日假釋出監，假釋期間因違反保護管束應遵守事項，遭撤
    銷假釋，尚餘殘刑1年1月又11日。⑨於105年間因妨害自由案
    件，經臺灣基隆地方法院以106年度訴字第2號判決判處有期
    徒刑3月確定；⑩於105年間因施用毒品案件，經本院以106年
    度審易字第287號判決判處有期徒刑8月，上訴後，經臺灣高
    等法院以106年度上易字第2164號判決，駁回上訴確定；⑪於
    106年間因施用毒品案件，經本院以106年度壢簡字第811號
    判決判處有期徒刑5月確定，上開⑨至⑪案另經本院以106年度
    聲字第4634號裁定，定應執行刑為有期徒刑1年2月確定（下
    稱「應執行刑C」），上開殘刑與「應執行刑C」入監接續執
    行後，於108年6月16日縮刑期滿執行完畢。詎其仍不知悔改
    ，明知甲基安非他命係毒品危害防制條例第2條第2項第2款
    所列管之第二級毒品，不得非法持有，竟基於持有第二級毒
    品甲基安非他命純質淨重20公克以上之犯意，於109年7月下
    旬某日，在桃園市中壢區龍岡路3段某處巷內，向真實姓名
    年籍均不詳、綽號「娃娃」之成年男子，以新臺幣3萬3,000
    元之代價購得第二級毒品甲基安非他命12包（逾純質淨重20
    公克以上），且自該時起無故持有之，並於109年8月3日中
    午12時許，在桃園市○○區○○○路000號城市商旅514室內，自
    上開持有之第二級毒品甲基安非他命中取出僅供施用1次之
    數量，以置入吸食器燒烤並吸食煙霧之方式，施用第二級毒
    品甲基安非他命1次（前於109年6月14日、同年月24日及同
    年11月8日均因施用毒品案件，經本院以110年度毒聲字第30
    號裁定送觀察、勒戒後，因無繼續施用毒品之傾向，於110
    年6月15日釋放出所，本次施用部分亦為前揭執行程序效力
    所及，以上各次施用毒品犯行並經臺灣桃園地方檢察署檢察
    官以110年度毒偵緝字第186號、第187號、第188號、第189
    號、第190號、110年度毒偵字第3595號為不起訴處分，）。
    嗣於109年8月3日中午12時45分許，因員警在上址執行防疫
    勤務而查獲，並扣得江俊宏持有如附表所示之第二級毒品甲
    基安非他命共11包（驗前淨重合計46.269公克，驗前純質淨
    重合計31.3547公克，驗餘淨重合計46.1039公克）、第二級
    毒品甲基安非他命1包（驗前毛重0.2543公克）及其所有供
    本次持有毒品所用之分裝勺1支、分裝袋1包，進而查悉上情
    。
二、證據名稱：
  ㈠被告江俊宏分別於警詢、檢察官訊問、本院準備程序及審理
    中之自白。
  ㈡證人邱楨純於警詢及檢察官訊問時之陳述。
  ㈢桃園市政府警察局大園分局埔心派出所現場臨檢紀錄表、自
    願受搜索同意書、桃園市政府警察局大園分局搜索、扣押筆
    錄暨扣押物品目錄表及收據、查獲現場及扣案物照片、江俊
    宏與販毒成員間之通訊軟體LINE對話紀錄、台灣檢驗科技股
    份有限公司濫用藥物實驗室- 台北109年8月15日出具之UL/2
    020/00000000濫用藥物檢驗報告、桃園市政府警察局大園分
    局（隊）真實姓名與尿液、毒品編號對照表（尿液編號：G1
    09-163，毒品編號：GD000-000-0及-2）、如附表「鑑驗報
    告」欄所示之鑑定書、檢驗報告。
  ㈣扣案如附表編號一至四所示之第二級毒品甲基安非他命共11
    包（驗前淨重合計46.269公克，驗前純質淨重合計31.3547
    公克，驗餘淨重合計46.1039公克）、附表編號五所示之第
    二級毒品甲基安非他命1包（驗前毛重0.2543公克）、分裝
    勺1支、分裝袋1包。
三、論罪科刑：
  ㈠核被告所為，係犯毒品危害防制條例第11條第4項之持有第二
    級毒品純質淨重20公克以上之罪。
  ㈡被告曾受起訴書犯罪事實欄所載犯罪科刑及有期徒刑執行完
    畢之紀錄，此有臺灣高等法院被告前案紀錄表在卷可按，其
    受徒刑執行完畢後，於5年以內故意再犯本件有期徒刑以上
    之罪，為累犯，經本院裁量被告前曾施用而持有毒品之前科
    情形後，認其有特別惡性且對刑罰反應力薄弱，應依刑法第
    47條第1項規定加重其刑（含最低本刑）。
  ㈢爰審酌被告明知毒品對國民健康危害甚鉅，竟漠視法令禁止
    規範，未經許可無故持有純質淨重20公克以上之第二級毒品
    甲基安非他命，助長毒品流通，且易滋生其他犯罪，所為應
    予非難，惟念其犯後坦承犯行，態度尚佳，兼衡以被告之生
    活及經濟狀況、素行、年紀及智識程度等一切情狀，量處如
    主文所示之刑，以示懲儆。
四、沒收：
  ㈠扣案如附表編號一至五所示之黃色結晶、白色結晶及白色粉
    末共12包，經送驗結果，確均檢出第二級毒品甲基安非他命
    成分，此有附表「鑑驗報告」欄所示之毒品鑑定書及檢驗報
    告等在卷可考，自屬毒品危害防制條例第2條第2項第2款所
    管制之第二級毒品。又該第二級毒品甲基安非他命12包，均
    係被告本案持有而為警查獲之毒品，業經被告於本院準備程
    序中供陳明確（見本院卷第111頁），不問屬於被告與否，
    均應依毒品危害防制條例第18條第1項前段規定宣告沒收銷
    燬之，又因以現今所採行之鑑驗方式，包裝袋仍會殘留微量
    毒品而無法將之完全析離，應概認屬毒品之部分，一併予以
    沒收銷燬。至採樣化驗部分，既已驗畢用罄而滅失，自無庸
    再予宣告沒收銷燬。
  ㈡另扣案之分裝勺1支及分裝袋1包，均為被告所有，且依被告
    於本院準備程序中供稱：「…分裝勺及分裝袋是我分裝毒品
    要用的…」等語（見本院卷第111頁），可認上開分裝勺1支
    及分裝袋1包，均為供被告本件持有第二級毒品甲基安非他
    命犯行所用之物，爰均依刑法第38條第2項前段規定，均宣
    告沒收。
  ㈢至扣案之吸食器3個，雖均為被告所有，惟被告於本院準備程
    序中供稱：「…吸食器則是我施用毒品的工具…」等語（見本
    院卷第111頁），且遍查卷內復無任何積極證據足資證明上
    開物品與被告本案持有毒品犯行有關，爰不予宣告沒收。
五、應依刑事訴訟法第273條之1第1項、第299條第1項前段、第3
    10條之2、第454條第1項，毒品危害防制條例第11條第4 項
    、第18條第1項前段，刑法第11條、第47條第1項、第38條第
    2項前段，判決如主文。
六、如不服本判決應於收受判決後20日內向本院提出上訴書狀，
    並應敘述具體理由。其未敘述上訴理由者，應於上訴期間屆
    滿後20日內向本院補提理由書（均須按他造當事人之人數附
    繕本）「切勿逕送上級法院」。
本案由檢察官康惠龍提起公訴，經檢察官李孟亭到庭執行職務。
中　　華　　民　　國　　111 　年　　4 　　月　　8 　　日
                  刑事審查庭  法  官  李雅雯
以上正本證明與原本無異。
如不服本判決應於收受判決後20日內向本院提出上訴書狀，並應
敘述具體理由。其未敘述上訴理由者，應於上訴期間屆滿後20日
內向本院補提理由書（均須按他造當事人之人數附繕本）「切勿
逕送上級法院」。
                              書記官  陳佩伶
中　　華　　民　　國　　111 　年　　4 　　月　　11　　日
附錄本案論罪科刑法條：
毒品危害防制條例第11條
持有第一級毒品者，處3年以下有期徒刑、拘役或新臺幣30萬元
以下罰金。
持有第二級毒品者，處2年以下有期徒刑、拘役或新臺幣20萬元
以下罰金。
持有第一級毒品純質淨重十公克以上者，處1年以上7年以下有期
徒刑，得併科新臺幣1百萬元以下罰金。
持有第二級毒品純質淨重二十公克以上者，處6月以上5年以下有
期徒刑，得併科新臺幣70萬元以下罰金。
持有第三級毒品純質淨重五公克以上者，處2年以下有期徒刑，
得併科新臺幣20萬元以下罰金。
持有第四級毒品純質淨重五公克以上者，處1年以下有期徒刑，
得併科新臺幣10萬元以下罰金。
持有專供製造或施用第一級、第二級毒品之器具者，處1年以下
有期徒刑、拘役或新臺幣10萬元以下罰金。
附表：
編號 物品名稱     數        量 檢出成分及用途    鑑  驗  報  告  一 黃色結晶 陸包（驗前淨重合計叁拾伍點壹捌貳零公克，純度71.7％，驗前純質淨重合計貳拾伍點貳貳伍伍公克，驗餘淨重合計叁拾伍點壹肆叁肆公克） 檢出第二級毒品甲基安非他命成分，被告持有為警查獲之毒品 交通部民用航空局航空醫務中心109 年8 月24日航藥鑑字第0000000號、第0000000Q號毒品鑑定書（驗前淨重合計叁拾壹點叁伍肆柒公克）  二 白色結晶 叁包（驗前淨重合計玖點柒捌玖零公克，純度52.8％，驗前純質淨重合計伍點壹陸捌陸公克，驗餘淨重合計玖點陸柒玖伍公克）    三 白色結晶 壹包（驗前淨重零點陸零玖零公克，純度75.6％，驗前純質淨重零點肆陸零肆公克，驗餘淨重零點伍玖捌捌公克）    四 黃色結晶 壹包（驗前淨重零點陸捌玖零公克，純度72.6％，驗前純質淨重零點伍零零貳公克，驗餘淨重零點陸捌貳貳公克）    五 白色粉末 壹包（驗前毛重零點貳伍肆叁公克） 檢出第二級毒品甲基安非他命成分，被告持有為警查獲之毒品 詮昕科技股份有限公司109年8月11日D0000000毒品原物檢驗報告